臺灣新北地方法院刑事判決　　　　　　　110年度訴字第445號
　　　　　　　　　　　　　　　　　　　　　　　　 第489號
公　訴　人　臺灣新北地方檢察署檢察官
被　　　告　黃瞬炫


選任辯護人　陳軾霖律師
被　　　告　卓建豪


選任辯護人　何乃隆律師
上列被告因違反毒品危害防制條例案件，經檢察官提起公訴（10
9 年度偵字第37553、38949號），本院合併審理，並判決如下：
    主  文
黃瞬炫共同販賣第三級毒品而混合二種以上之毒品未遂，處有期
徒刑壹年叁月。緩刑伍年，緩刑期間付保護管束，並應向指定之
政府機關、政府機構、行政法人、社區或其他符合公益目的之機
構或團體提供捌拾小時之義務勞務，及應接受法治教育課程叁場
次。
卓建豪共同販賣第三級毒品而混合二種以上之毒品未遂，處有期
徒刑壹年拾月。緩刑伍年，緩刑期間付保護管束，並應向指定之
政府機關、政府機構、行政法人、社區或其他符合公益目的之機
構或團體提供陸拾小時之義務勞務，及應接受法治教育課程貳場
次。
扣案含第三級毒品3,4-亞甲基雙氧苯基乙基胺丁酮、硝甲西泮成
分之咖啡包陸包（驗餘淨重共叁拾壹點叁壹叁貳公克）及愷他命
香菸壹支（驗餘淨重零點陸壹柒貳公克）均沒收；未扣案之IPHO
NE6 手機壹支沒收，於全部或一部不能沒收或不宜執行沒收時，
追徵其價額。
    事  實
一、黃瞬炫、卓建豪均知悉3,4-亞甲基雙氧苯基乙基胺丁酮、硝
    甲西泮、愷他命均係毒品危害防制條例第2 條第2 項第3 款
    所規定之第三級毒品，且愷他命亦經行政院衛生署（已改制
    為衛生福利部，下同）明令公告列為第三級管制藥品，目前
    除依藥事法相關規定製造之注射製劑外，係屬於藥事法第20
    條第1 項第1 款所稱未經核准擅自製造之偽藥，未經許可，
    不得非法販賣、轉讓，且可預見「洪佳瑋」所交付供販賣之
    毒咖啡包可能混合2 種以上之第三級毒品，仍基於縱使所販
    賣之毒咖啡包係混合2 種以上之第三級毒品，亦不違背其本
    意之販賣混合2 種以上第三級毒品之不確定故意，與「洪佳
    瑋」共同意圖營利，基於販賣混合3,4-亞甲基雙氧苯基乙基
    胺丁酮及硝甲西泮兩種第三級毒品及轉讓偽藥即第三級毒品
    愷他命之犯意聯絡，先由「洪佳瑋」於民國109年9月20日23
    時56分許、同年月21日0 時35分許，在不詳處所，以不詳工
    具連結網際網路，以暱稱「飲料中彰投營24H 」，在通訊軟
    體微信（Wechat）之聊天室內張貼「北部營」、「營業中」
    等暗示欲販售毒品之訊息，適新北市政府警察局新莊分局員
    警執行網路巡邏勤務時發現上開訊息，旋與「洪佳瑋」聯繫
    詢價，佯裝欲購買毒品，雙方議定以新臺幣（下同）3,000
    元之價格，販賣含3,4-亞甲基雙氧苯基乙基胺丁酮、硝甲西
    泮成分之毒品咖啡包（下稱咖啡包）6 包，並同意無償贈送
    含有偽藥愷他命成分之香菸1 支予喬裝為買家之員警，且相
    約在新北市泰山區泰林路2段263巷口交易。嗣「洪佳瑋」即
    將其所有之車牌號碼000-0000號自用小客車交由卓建豪駕駛
    ，復將咖啡包6包、愷他命香菸1支交與黃瞬炫，並交付IPHO
    NE6手機1支與黃瞬炫，用以與「洪佳瑋」、佯裝為毒品買家
    之員警聯繫，由卓建豪搭載黃瞬炫至上開地點與喬裝為買家
    之員警進行交易。嗣黃瞬炫於同月21日凌晨2時5分許在上開
    地點將咖啡包6包、愷他命香菸1支交予警員之際，旋遭警員
    當場逮捕而未遂，並扣得咖啡包6包（驗餘淨重共31.3132公
    克）及愷他命香菸1 支（驗餘淨重0.6172公克），卓建豪則
    趁隙駕駛上開車輛（含前揭IPHONE6手機1支）逃逸，於109
    年10月14日始為警循線查緝到案。
二、案經新北市政府警察局新莊分局報告臺灣新北地方檢察署檢
    察官偵查起訴。
    理  由
壹、合併審判及判決程序
    按「數同級法院管轄之案件相牽連者，得合併由其中一法院
    管轄；前項情形，如各案件已繫屬於數法院者，經各該法院
    之同意，得以裁定將其案件移送於一法院合併審判之，有不
    同意者，由共同之直接上級法院裁定之；不同級法院管轄之
    案件相牽連者，得合併由其上級法院管轄，已繫屬於下級法
    院者，其上級法院得以裁定命其移送上級法院合併審判，但
    第7條第3款之情形，不在此限」；「又有左列情形之一者，
    為相牽連案件：一、一人犯數罪者。二、數人共犯一罪或數
    罪者。三、數人同時在同一處所各別犯罪者。四、犯與本罪
    有關係之藏匿人犯、湮滅證據、偽證、贓物各罪者。」刑事
    訴訟法第6 條、第7 條分別定有明文。又按分別提起之數宗
    訴訟，其訴訟標的相牽連或得以一訴主張者，法院得命合併
    辯論。命合併辯論之數宗訴訟，得合併裁判。民事訴訟法第
    205 條第1 項、第2 項分別定有明文。前揭刑事訴訟法所指
    相牽連案件，其訴訟對象各別，訴訟繫屬亦互異，本得分別
    起訴、分別審判，惟因案件有法律所定之特殊關連性，為減
    少程序勞費，乃有同法第6 條、第7 條管轄規定之設，基於
    訴訟經濟而宜將案件合併審理之。再刑事訴訟辯論程序就此
    雖無如同前述民事訴訟法之明文，惟自訴訟經濟之觀點，在
    不損及被告之權益下，自得類推適用之。經查，本案檢察官
    就被告黃瞬炫、卓建豪共同販賣第三級毒品未遂之犯行，分
    別提起公訴，經本院分案以110 年度訴字第445 、489 號審
    理，依前述規定及說明，本案被告黃瞬炫、卓建豪係共同販
    賣第三級毒品未遂罪，係數人共犯一罪之相牽連案件分別經
    起訴，揆諸前開定，本院自得合併審判及合併辯論，當亦得
    合併判決。本院於審判期日，於當事人均表同意下，諭知合
    併審理及合併辯論（本院110 年度訴字第445 號卷【下稱本
    院卷一】第186 、226 頁），自亦得合併判決，先予敘明。
貳、證據能力
一、按被告以外之人於審判外之言詞或書面陳述，除法律有規定
    者外，不得作為證據；被告以外之人於審判外之陳述，雖不
    符刑事訴訟法第159 條之1 至第159 條之4 之規定，而經當
    事人於審判程序同意作為證據，法院審酌該言詞陳述或書面
    陳述作成時之情況，認為適當者，亦得為證據；當事人、代
    理人或辯護人於法院調查證據時，知有第159 條第1 項不得
    為證據之情形，而未於言詞辯論終結前聲明異議者，視為有
    前項之同意，刑事訴訟法第159 條第1 項、第159 條之5 分
    別定有明文。查本判決所引用關於被告以外之人於審判外之
    陳述，檢察官、被告黃瞬炫、卓建豪及其等之辯護人就該等
    證據之證據能力，於本院準備程序時，均同意其證據能力（
    本院卷一第110 頁，本院110 年度訴字第489 號卷【下稱本
    院卷二】第94頁），且於本院審理期日調查證據時，亦均未
    於言詞辯論終結前聲明異議，且本院審酌該等陳述作成之情
    況並無不當，依刑事訴訟法第159 條之5 第2 項規定，該等
    供述證據俱有證據能力。
二、本院所引用憑以認定被告黃瞬炫、卓建豪犯罪事實之非供述
    證據，核無違反法定程序取得之情，依刑事訴訟法第158 條
    之4 反面解釋，該等非供述證據，均有證據能力。
叁、實體方面：
一、認定犯罪事實所憑證據及理由：
  ㈠上揭犯罪事實，迭據被告黃瞬炫、卓建豪於偵查、本院準備
    程序及審理中坦承不諱（109 年度偵字第37553 號卷【下稱
    偵一卷】第22至25頁、第106 至109 頁，109 年度偵字第38
    949 號卷【下稱偵二卷】第9 頁背面至第11頁背面、第68至
    71頁，本院卷一第166 頁、第195 至196 頁、第236 頁，本
    院卷二第131 頁），且有新北市政府警察局新莊分局搜索扣
    押筆錄、扣押物品目錄表各1 份、員警職務報告、「洪佳瑋
    」在微信所刊登之訊息擷圖照片及被告黃瞬炫與員警之對話
    內容擷圖照片共14張、對話譯文1 份、現場及扣案物品照片
    7 張、道路監視器錄影畫面翻拍照片3 張、車輛詳細資料報
    表1 紙、亞典遊藝場附近之監視器錄影畫面翻拍照片共17張
    、新北市政府警察局新莊分局偵查報告書1 份存卷可查（偵
    一卷第57至61頁、第27頁、第39至43頁、第49至51頁、第44
    至48頁、第71頁，偵二卷第22至26頁，他字卷第4 頁至第7
    頁背面）。
  ㈡此外，復有毒品咖啡包6 包及香菸1 支扣案足資佐證。而上
    述毒品咖啡包6 包經送鑑定結果，確檢出第三級毒品3,4-亞
    甲基雙氧苯基乙基胺丁酮、硝甲西泮成分，淨重共32.1829
    公克，驗餘淨重共31.3132 公克，其中所含硝甲西泮成分之
    純質淨重0.0024公克；香菸1 支經送鑑定結果，確檢出第三
    級毒品愷他命成分，淨重共0.7294公克，驗餘淨重共0.6172
    公克，此有臺北榮民總醫院109 年11月18日北榮毒鑑字第C0
    000000號毒品成分鑑定書㈠㈡、北榮毒鑑字第C0000000-Q毒
    品純度鑑定書各1 份在卷足憑（偵一卷第133 至137 頁）。
  ㈢按我國法令對販賣毒品者處以嚴刑，惟毒品仍無法禁絕，其
    原因乃販賣毒品存有巨額之利潤可圖，故販賣毒品者，如非
    為巨額利潤，必不冒此重刑之險，是以有償交易毒品者，除
    非另有反證證明其出於非圖利之意思而為，概皆可認其係出
    於營利之意而為（最高法院93年度台上字第1651號、87年度
    台上字第3164號判決意旨參照）。再者，毒品並無公定之價
    格，不論任何包裝，均可任意分裝增減分量，而每次買賣之
    價量，亦可能隨時依雙方間之關係深淺、資力、需求量及對
    行情之認知、來源是否充裕、查緝是否嚴緊，購買者被查獲
    時供述購買對象之可能性風險之評估等而異其標準，非可一
    概而論。惟販賣者從價差或量差中牟利方式雖異，但其意圖
    營利之非法販賣行為則同一。經查，被告黃瞬炫於警詢及本
    院準備程序時分別陳稱：因為「洪佳瑋」很缺錢，他就要我
    與卓建豪幫他送毒品；當時「洪佳瑋」有給我跟卓建豪K 菸
    ，我想說我坐「洪佳瑋」的車上臺北不用付油錢，我才答應
    幫他賣咖啡包等語（偵一卷第23頁，本院卷一第168 頁），
    而被告黃瞬炫、卓建豪均為智識正常之成年人，對於毒品交
    易為檢警機關嚴予查緝之犯罪當知之甚稔，且被告黃瞬炫、
    卓建豪、「洪佳瑋」與喬裝為買家之員警間並無特殊交情，
    若無任何利益可圖，實無甘冒風險，將其取得本屬不易之毒
    品，無償轉讓與他人，而未因而賺取差價利益或量差之理，
    且被告黃瞬炫、卓建豪業已坦承犯行，是被告黃瞬炫、卓建
    豪就本案販賣混合二種以上第三級毒品未遂犯行，主觀上有
    營利之意圖，至為灼然。
  ㈣至被告黃瞬炫之辯護人雖以：被告黃瞬炫不知悉咖啡包係混
    合2 種以上之第三級毒品等語（本院卷一第238 頁），為被
    告黃瞬炫置辯。然衡諸現今新興毒品種類日益繁多，且販賣
    混合多種不同級別毒品成分之咖啡包之案例層出不窮，電視
    媒體、報刊雜誌亦不斷報導警方多次查獲之咖啡包因混合毒
    品之成分複雜致施用者具有高度危險性及致死率，也因混合
    毒品之成分複雜，施用後所造成之危險性及致死率高於施用
    單一種類，政府為加強遏止混合毒品之擴散，乃於109 年1
    月15日修正、同年7 月15日施行之毒品危害防制條例第9 條
    第3 項，將混合毒品之犯罪行為，適用其中最高級別毒品之
    法定刑，並加重其刑至二分之一。是毒販所持有、販賣之毒
    咖啡包可能混合2 種以上之第三級毒品，已成為一般人社會
    生活所具備之基本常識，更遑論實際從事販賣毒咖啡包之人
    。被告黃瞬炫於行為時已經成年，且具有高職畢業之教育程
    度，智識正常，對於上情自難諉為不知，是其主觀上應已預
    見所販賣之咖啡包可能含有2 種以上之第三級毒品成分，縱
    使被告黃瞬炫無法明確知悉本案咖啡包含有上開2 種之第三
    級毒品成分，惟其未辨明該咖啡包之製造生產過程即因貪圖
    小利而任意將上開由「洪佳瑋」交付之咖啡包出售他人，顯
    見被告黃瞬炫對於所販賣之咖啡包究竟含有何種第三級毒品
    或兼含有多種第三級毒品，均在所不問，況且被告黃瞬炫已
    坦認其觸犯毒品危害防制條例第9 條第3 項、第4 條第6 項
    、第3 項之販賣混合二種以上第三級毒品未遂罪（本院卷第
    236 至237 頁）。是被告黃瞬炫具有販賣第三級毒品而混合
    2 種以上毒品之不確定故意，應堪認定。
  ㈤綜上，被告黃瞬炫、卓建豪前開任意性之自白與事實相符，
    堪予採信。是本案事證明確，被告黃瞬炫、卓建豪犯行均堪
    認定，俱應依法論科。
二、論罪科刑：
  ㈠按硝甲西泮、3,4-亞甲基雙氧苯基乙基胺丁酮均係毒品危害
    防制條例第2條第2項第3 款之第三級毒品（分別列於同條例
    附表三編號23及75）。又同條例第9條第3項規定：「犯前5
    條之罪而混合2 種以上之毒品者，適用其中最高級別毒品之
    法定刑，並加重其刑之2分之1。」其立法理由敘明：「本條
    第3項所稱之混合，係指將2種以上之毒品摻雜調合，無從區
    分而言（如置於同一包裝）。依目前毒品查緝實務，施用混
    合毒品之型態日益繁多，且因混合毒品之成分複雜，施用後
    所造成之危險性及致死率均高於施用單一種類者，為加強遏
    止混合毒品之擴散，爰增訂第3項，規定犯第4條至第8 條之
    罪，而有混合2 種以上毒品之情形者，加重其刑至二分之一
    。
    另本項係屬分則之加重，為另一獨立之犯罪型態，如其混合
    2種以上毒品屬不同級別，應依最高級別毒品所定之法定刑
    ，並加重其刑至二分之一，例如販賣混合第三級及第四級毒
    品者，依販賣第三級毒品之法定刑處斷，並加重其刑至二分
    之一；如屬同一級別者，因無從比較高低級別，則依各該級
    別毒品所定之法定刑，加重其刑至二分之一，併予敘明。」
    是行為人如販賣混合二種以上之毒品，雖屬同一級別之毒品
    ，仍應依毒品危害防制條例第9條第3項之規定加重其刑至2
    分之1，且屬獨立之犯罪類型。
  ㈡按行政院於91年1 月23日以院台法字第0910001605號函將愷
    他命公告為毒品危害防制條例第2 條第2 項第3 款規定之第
    三級毒品，並於91年2 月8 日以台衛字第0910005385號公告
    愷他命為管制藥品管理條例第3 條第2 項之第三級管制藥品
    。而第三級管制藥品之製造或輸入或調劑，依藥事法第39條
    之規定，應向衛生福利部申請查驗登記，並經核領藥品許可
    證後，始得製造或輸入；原料藥認屬藥品，其製造或輸入，
    亦應依上開規定辦理，或依同法第16條藥品製造業者以輸入
    自用原料為之，惟非經衛生福利部核准，不得轉售或轉讓。
    且藥物之製造，應依藥事法第57條規定辦理。因衛生福利部
    食品藥物管理署迄今僅核准藥品公司輸入愷他命原料藥製藥
    使用，未曾核准個人輸入，另臨床醫療用之愷他命均為注射
    液形態，倘行為人非向藥品公司購入愷他命，而愷他命又非
    注射液形態，復無從證明係自國外走私輸入（按如係未經核
    准擅自輸入則屬禁藥），則行為人主觀上應認識所轉讓之愷
    他命係應屬國內違法製造之偽藥（最高法院105 年度台上字
    第1558號判決意旨參照）。次按行為人明知為偽藥愷他命而
    轉讓者，其轉讓行為同時該當於毒品危害防制條例第8 條第
    3 項之轉讓第三級毒品罪及藥事法第83條第1 項之轉讓偽藥
    罪，屬法條競合，應依重法優於輕法、後法優於前法等法理
    ，擇一處斷。而藥事法第83條第1 項轉讓偽藥罪之法定本刑
    （7 年以下有期徒刑，得併科新臺幣5,000 萬元以下罰金）
    ，較毒品危害防制條例第8 條第3 項轉讓第三級毒品罪之法
    定本刑（3 年以下有期徒刑，得併科新臺幣30萬元以下罰金
    ）為重，縱轉讓第三級毒品淨重達20公克以上；或成年人對
    未成年人為轉讓行為；或對孕婦為轉讓行為，依毒品危害防
    制條例第8 條第6 項、第9 條各有加重其刑至二分之一特別
    規定，而應依各該規定加重處罰，惟仍以藥事法第83條第1
    項之法定本刑較重，依重法優於輕法之法理，應依藥事法第
    83條第1 項轉讓偽藥罪處罰。
  ㈢核被告黃瞬炫、卓建豪，販賣混合上開二種第三級毒品咖啡
    包及轉讓偽藥而未得逞之行為，係犯毒品危害防制條例第9
    條第3 項、第4 條第6 項、第3 項之販賣第三級毒品而混合
    二種以上之毒品未遂罪及藥事法第83條第4 項、第1 項之轉
    讓偽藥未遂罪。被告黃瞬炫、卓建豪意圖販賣而持有第三級
    毒品之低度行為，應為販賣毒品之高度行為所吸收，不另論
    罪。被告黃瞬炫、卓建豪與「洪佳瑋」間，有犯意聯絡及行
    為分擔，為共同正犯。
  ㈣被告黃瞬炫、卓建豪以一行為同時觸犯販賣混合二種第三級
    毒品未遂及轉讓偽藥未遂2 罪，為想像競合犯，依刑法第55
    條規定，從一重以販賣混合二種第三級毒品未遂罪處斷。公
    訴意旨雖漏未論及毒品危害防制條例第9 條第3 項規定之罪
    名，惟因基本社會事實同一，且經檢察官於言詞辯論時陳明
    應變更起訴書所引法條而改論以被告黃瞬炫、卓建豪毒品危
    害防制條例第9條第3項、第4條第6項、第3 項之販賣第三級
    毒品而混合2種以上之毒品未遂罪（本院卷一第237頁），且
    此部份罪名亦經辯護人於本院審理時為實質辯論（本院卷一
    第237 頁），無害被告黃瞬炫、卓建豪防禦權之行使，爰依
    法變更起訴法條。又起訴書雖漏論被告黃瞬炫、卓建豪轉讓
    偽藥未遂部分，惟與前開已起訴之販賣混合二種第三級毒品
    未遂部分有想像競合犯之裁判上一罪關係，為起訴效力所及
    ，且經本院踐行告知程序，並經公訴人當庭補充（本院卷一
    第237 頁），不妨礙被告黃瞬炫、卓建豪訴訟防禦權之行使
    ，自應併予審究。
  ㈤刑之加重及減輕：
  ⒈被告黃瞬炫、卓建豪共同販賣第三級毒品而混合二種以上之
    毒品未遂，均應依毒品危害防制條例第9 條第3 項規定，適
    用販賣第三級毒品未遂之法定刑，並加重其刑。
  ⒉刑法第25條第2 項：
    被告黃瞬炫、卓建豪均意圖營利而著手於販賣第三級毒品行
    為之實行，未及售出即為佯裝買家之員警查獲，俱為未遂犯
    ，爰均依刑法第25條第2 項規定，減輕其刑。
  ⒊毒品危害防制條例第17條第2 項：
    被告黃瞬炫於偵查及審判中均坦承犯行，應依毒品危害防制
    條例第17條第2 項規定均減輕其刑。被告卓建豪於偵查中雖
    未就販賣第三級毒品罪為認罪之表示，然係因檢察官僅就被
    告卓建豪是否涉犯幫助販賣毒品未遂部分為訊問（偵二卷第
    70頁），而被告卓建豪對於所參與販賣毒品的主要構成要件
    行為已有說明，佐以被告卓建豪於審判中自白犯罪，被告卓
    建豪仍應符合偵審自白之減刑要件，亦應依毒品危害防制條
    例第17條第2 項規定，減輕其刑。
  ⒋毒品危害防制條例第17條第1 項（被告黃瞬炫部分）：
    按犯毒品危害防制條例第4 條至第8 條、第10條或第11條之
    罪，供出毒品來源，因而查獲其他正犯或共犯者，減輕或免
    除其刑，同條例第17條第1 項亦有明文。查被告黃瞬炫於遭
    員警查獲時已供稱係搭載被告卓建豪駕駛之車輛前往現場，
    並就被告卓建豪之年籍為具體指述（偵一卷第22頁），經新
    北市政府警察局新莊分局報請臺灣新北地方檢察署檢察官偵
    辦，經該署檢察官核發拘票而查獲被告卓建豪，並據該署檢
    察官偵查起訴被告卓建豪共同涉犯販賣第三級毒品未遂罪嫌
    等事實，有新北市政府警察局新莊分局109 年9 月26日函文
    、拘票聲請書、偵查報告書及109 年度偵字第38949 號起訴
    書各1 份存卷為憑（他字卷第2 頁至第7 頁背面，偵二卷第
    88頁至第89頁背面），是被告黃瞬炫已供出毒品來源，因而
    查獲其他共犯，爰依上開條例第17條第1 項規定減輕其刑。
  ⒌被告2 人同時有前述刑之加重及減輕事由，應依法先加重後
    遞減之。
  ㈥爰以被告黃瞬炫、卓建豪之責任為基礎，審酌其等明知毒品
    戕害人體身心健康甚鉅，仍圖私利出售含第三級毒品3,4-亞
    甲基雙氧苯基乙基胺丁酮、硝甲西泮成分之咖啡包以牟利，
    不僅擴大毒品之流通範圍，且對社會風氣及治安造成危害，
    所為並無可取，所幸未及售出即為警查獲，尚未造成實際損
    害發生，並參酌其等所欲販賣之毒品咖啡包數量、金額、於
    本案交易中各自之分工地位，及被告黃瞬炫自陳高職畢業、
    從事泥作工程，月收入約27,000元，需扶養祖父母，經濟狀
    況勉持；被告卓建豪自陳大學就讀中，無業，經濟狀況普通
    之家庭生活與經濟狀況（本院卷一第200 、238 頁），暨其
    犯罪之動機、目的、手段等一切情狀，分別量處如主文所示
    之刑。
  ㈦被告黃瞬炫、卓建豪均未曾因故意犯罪受有期徒刑以上刑之
    宣告，有臺灣高等法院被告前案紀錄表各1 份在卷足憑（本
    院卷一第13頁，本院卷二第11頁），素行尚可。審酌被告黃
    瞬炫、卓建豪於本案之主觀惡行及犯罪情節均非甚重，犯後
    亦均坦承犯罪，堪認其等確有悔意，復衡以被告黃瞬炫甫自
    高職畢業，領有相關之技術士執照並穩定就業中，生活狀況
    尚屬穩定，而被告卓建豪仍在大專學院就讀中，有其分別提
    出之服務證明書、畢業證書、中華民國技術士證、學生證等
    附卷可查（本院卷一第153 至157 頁，本院卷二第109 頁）
    ，信其等經此偵審教訓，應知警惕，尚無立即使其等執行刑
    期之必要，認所宣告之刑以暫不執行為適當，爰均依刑法第
    74條第1 項第1 款規定宣告緩刑5 年，以勵自新。另被告黃
    瞬炫、卓建豪均正值青年，為使被告黃瞬炫、卓建豪均能於
    本案從中深切記取教訓，促使其日後得以知曉遵守法律，避
    免其再度犯罪，導正其等前開偏差之行為，澈底遠離毒品，
    並斟酌其等犯案情節，爰併依刑法第74條第2 項第5 款、第
    8 款之規定，命被告黃瞬炫應於緩刑期間內依檢察官指定之
    政府機關、政府機構、行政法人、社區或其他符合公益目的
    之機構或團體，提供80小時之義務勞務，並接受3 場次之法
    治教育課程，被告卓建豪應於緩刑期間內依檢察官指定之政
    府機關、政府機構、行政法人、社區或其他符合公益目的之
    機構或團體，提供60小時之義務勞務，並接受2 場次之法治
    教育課程，且依刑法第93條第1 項第2 款規定，被告黃瞬炫
    、卓建豪均應於緩刑期間付保護管束，以觀後效。如有違反
    上述緩刑負擔而情節重大者，而有執行刑罰之必要，依刑法
    第75條之1 第1 項第4 款規定，得為撤銷緩刑宣告事由，附
    此敘明。
三、沒收：
  ㈠扣案之毒品咖啡包6 包（驗餘淨重總31.3132 公克），經送
    鑑驗結果，確含有第三級毒品3,4 - 亞甲基雙氧苯基乙基胺
    丁酮、硝甲西泮成分，其中所含硝甲西泮成分之純質淨重0.
    0024公克；香菸1 支經送鑑定結果，則檢出愷他命成分（驗
    餘淨重0.6172公克），有臺北榮民總醫院109 年11月18日北
    榮毒鑑字第C0000000號毒品成分鑑定書㈠㈡、北榮毒鑑字第
    C0000000-Q毒品純度鑑定書在卷可參，為本案查獲之第三級
    毒品，屬違禁物，均依刑法第38條第1 項規定宣告沒收。而
    上開毒品外包裝部分，因其上必含有以現今技術無法完全析
    離之微量毒品，且無析離之必要，應與毒品視為一體，併依
    上開規定宣告沒收。
  ㈡未扣案之IPHONE6 手機1 支，為「洪佳瑋」交付被告黃瞬炫
    聯繫本案毒品交易所用之物，業據被告黃瞬炫供承在卷（本
    院卷一第108 、167 頁），不問屬於犯罪行為人與否，應依
    毒品危害防制條例第19條第1 項規定宣告沒收，並於全部或
    一部不能沒收或不宜執行沒收時，追徵其價額。
  ㈢至於警員佯裝買家，誘使被告黃瞬炫出面交易毒品時所交付
    之3,000 元，因警員自始無買受毒品之真意，其所交付之3,
    000 元，非屬被告黃瞬炫、卓建豪之犯罪所得，且查獲後員
    警業將款項取回（本院卷一第236 頁），自不得宣告沒收。
據上論斷，應依刑事訴訟法第299 條第1 項前段、第300 條，判
決如主文。
本案由檢察官劉文瀚、莊勝博分別偵查起訴、經檢察官林亭妤到
庭執行職務。
中    華    民    國   110    年    10    月    4     日
                  刑事第十八庭  審判長法  官  詹蕙嘉
 
                                      法  官  劉明潔
 
                                      法  官  劉容妤
上列正本證明與原本無異。
如不服本判決，應於判決送達後20日內敘明上訴理由，向本院提
出上訴狀 (應附繕本) ，上訴於臺灣高等法院。其未敘述上訴理
由者，應於上訴期間屆滿後20日內向本院補提理由書「切勿逕送
上級法院」。
                                      書記官  李郁禎
中    華    民    國   110    年    10    月    5     日
附錄本案論罪科刑法條全文：
毒品危害防制條例第4 條
製造、運輸、販賣第一級毒品者，處死刑或無期徒刑；處無期徒
刑者，得併科新臺幣三千萬元以下罰金。
製造、運輸、販賣第二級毒品者，處無期徒刑或十年以上有期徒
刑，得併科新臺幣一千五百萬元以下罰金。
製造、運輸、販賣第三級毒品者，處七年以上有期徒刑，得併科
新臺幣一千萬元以下罰金。
製造、運輸、販賣第四級毒品者，處五年以上十二年以下有期徒
刑，得併科新臺幣五百萬元以下罰金。
製造、運輸、販賣專供製造或施用毒品之器具者，處一年以上七
年以下有期徒刑，得併科新臺幣一百五十萬元以下罰金。
前五項之未遂犯罰之。
 
毒品危害防制條例第9 條
成年人對未成年人販賣毒品或犯前三條之罪者，依各該條項規定
加重其刑至二分之一。
明知為懷胎婦女而對之販賣毒品或犯前三條之罪者，亦同。
犯前五條之罪而混合二種以上之毒品者，適用其中最高級別毒品
之法定刑，並加重其刑至二分之一。
 
藥事法第83條
明知為偽藥或禁藥，而販賣、供應、調劑、運送、寄藏、牙保、
轉讓或意圖販賣而陳列者，處七年以下有期徒刑，得併科新臺幣
五千萬元以下罰金。
犯前項之罪，因而致人於死者，處七年以上有期徒刑，得併科新
臺幣一億元以下罰金；致重傷者，處三年以上十二年以下有期徒
刑，得併科新臺幣七千五百萬元以下罰金。
因過失犯第一項之罪者，處二年以下有期徒刑、拘役或科新臺幣
五百萬元以下罰金。
第一項之未遂犯罰之。